【裁判字號】    92,交聲,113
【裁判日期】    920210
【裁判案由】    違反道路交通管理處罰條例聲明異議
【裁判全文】
臺灣臺北地方法院交通事件裁定                    九十二年度交聲字第一一三號
    原處分機關  臺北市交通事件裁決所
    異  議  人  甲○○  男  五十八歲（民國三十三年六月一日生）
    即受處分人
右列異議人即受處分人因違反道路交通管理處罰條例案件，對於臺北市交通事件裁決
所中華民國九十一年十二月十六日所為之處分（原處分案號：北市裁三字第駕裁二二
－Ａ00000000號），聲明異議，本院裁定如左：
    主    文
異議駁回。
    理    由
一、按禁止臨時停車線為紅色實線，用以指示禁止臨時停車路段；又禁止臨時停車處
    所不得停車，道路交通標誌標線號誌設置規則第一百六十九條第一項、第二項及
    道路交通安全規則第一百十二條第一項第一款定有明文。次按汽車駕駛人在禁止
    臨時停車處所停車者，處新臺幣（下同）六百元以上一千二百元以下罰鍰，道路
    交通管理處罰條例第五十六條第一項第一款亦定有明文。
二、本件異議人即受處分人甲○○於民國九十一年七月十六日下午四時二十三分許，
    將車號九Ａ－三０七０號自用小客車停放在臺北市○○路○段一一二號前劃有禁
    止臨時停車紅色實線之路段上，經臺北市政府警察局大安分局交通分隊（下稱舉
    發單位）執勤員警董偉興以受處分人有違反道路交通管理處罰條例第五十六條第
    一項第一款規定之行為以拍照方式採證逕行掣發臺北市政府警察局北市警交大字
    第Ａ00000000號舉發違反道路交通管理事件通知單予以舉發，嗣受處分
    人於舉發通知單上所載應到案日期九十一年八月二十二日前之九十一年八月九日
    提出申訴，經原處分機關函請舉發單位調查結果，仍認受處分人有上開違規行為
    ，遂依道路交通管理處罰條例第五十六條第一項第一款及違反道路交通管理事件
    統一裁罰基準表（原名稱為違反道路交通管理事件統一裁罰標準表）之規定，於
    九十一年十二月十六日以北市裁三字第駕裁二二－Ａ00000000號裁決書
    裁處受處分人罰鍰九百元。
三、本件受處分人對於在右揭時地將車號九Ａ－三０七０號自用小客車停放在劃有禁
    止臨時停車紅色實線之臺北市○○路○段一一二號前之事實固不否認，惟矢口否
    認有何違規行為，辯稱：「上開停車處所雖劃有紅色實線禁止臨時停車之標線，
    但又有停車場計時器之設置，雖該計時器上貼有：「本路段停車場計時器因配合
    設置臨時站牌，暫時停用。」之通告，惟該通告內容只有說計時器暫時停用，並
    未明白說明「不准停車」。」云云。經查：受處分人於前述時地因在禁止臨時停
    車處所停車為警逕行舉發之違規事實，有臺北市政府警察局北市警交大字第Ａ0
    0000000號舉發違反道路交通管理事件通知單影本及採證照片正本各一紙
    附卷足憑，而受處分人於舉發通知單上所載應到案日期內向原處分機關提出申訴
    ，經原處分機關請舉發單位調查結果認定受處分人違規屬實，此亦有臺北市政府
    警察局大安分局九十一年八月二十七日北市警安分交字第０九一六三六三一九０
    ０號書函影本一紙在卷足證，已足使本院得有原處分機關所認定受處分人有於前
    揭時地在禁止臨時停車處所停車之事實為屬真實之確信。再查：依台北市停車管
    理處所張貼於停車場計時器上之通告內容為：「本路段停車場計時器因配合設置
    臨時站牌，暫時停用，於工程完工後，車位恢復再重新開啟使用，特此通知。」
    （見卷附通告照片）等語以觀，應足認係因配合設置臨時站牌施工，計時器及停
    車位均暫時無法使用，須嗣工程完工，停車位恢復使用後，計時器才重新開啟使
    用之意自明，且經本院電詢本件舉發員警董偉興：「問：為何該路段既劃有紅色
    實線禁止臨時停車，又為何會有計時器之設置？答：因配合公車站牌之施工，所
    以才會在該路段劃上紅色實線禁止臨時停止，且在計時器上張貼暫停使用之通告
    ，嗣公車站牌工程完工後，就會取消禁止臨時停車之紅色實線標線，再重新開放
    停車位及計時器之使用。」等語，此有本院公務電話記錄一紙在卷可按，基此，
    該路段既因配合設置臨時站牌，而暫停停車位及計時器之使用，並劃上禁止臨時
    停車之紅色實線標線，則受處分人自不得將車輛停放在該處。從而，受處分人上
    開辯稱前開通告並未明白說明不准停車云云，要屬事後圖卸之詞，委無足採。本
    件事證已臻明確，受處分人之違規行為堪以認定。
四、綜上所述，受處分人確有在前揭時地在禁止臨時停車處所停車之違規行為，從而
    ，原處分機關依前開道路交通管理處罰條例第五十六條第一項第一款及違反道路
    交通管理事件統一裁罰基準表規定裁處受處分人罰鍰九百元，核無違誤，本件異
    議為無理由，應予駁回。
五、據上論斷，應依道路交通案件處理辦法第十九條，裁定如主文。
中      華      民      國    九十二    年      二      月      十      日
                                臺灣臺北地方法院交通法庭
                                    法  官  蔡正雄
右正本證明與原本無異。
如不服本裁定，應於裁定送達後五日內向本院提出抗告狀。
                                    書記官  黃秀琴
中      華      民      國    九十二    年      二      月     十一     日


司法院資訊處製作；財團法人民間司法改革基金會備份。
